臺灣臺中地方法院交通事件裁定　　　　100年度交聲字第174號
原處分機關　交通部公路總局臺中區監理所
異　議　人
即受處分人　黃挺彰　35歲民.
上列異議人即受處分人因違反道路交通管理處罰條例案件，對於
交通部公路總局臺中區監理所民國99年12月7 日所為之裁決（中
監違字第裁60-L00000000號裁決書），聲明異議，本院裁定如下
：
    主    文
異議駁回。
    理    由
一、原處分機關意旨略以﹕異議人即受處分人黃挺彰（下稱受處
    分人）於99年11月14日14時48分駕駛車牌號碼R6-8383號自
    小客車，在嘉義縣民雄鄉嘉166線40.5公里處，因「闖紅燈
    」違規，為嘉義縣警察局民雄分局北斗派出所員警當場攔檢
    舉發並掣開嘉縣警交字第L00000000號舉發通知單，受處分
    人於期限內到案申訴，原處分機關遂於99年12月7日以中監
    違字第裁60-L00000000號裁決書，裁處受處分人違反道路交
    通管理處罰條例第53條第1項規定，處罰鍰新臺幣（下同）
    2700元，並依同條例第63條第1項之規定，記違規點數3點，
    於法並無不合等語。
二、聲明異議意旨則以﹕受處分人經由此路段為黃燈轉紅燈，並
    非闖紅燈。員警舉發當下，有架設DV攝影，架設位置前方有
    大型廣告看板，黃燈欲轉紅燈時，已在大型看板下方縫隙中
    ，看到第三輛銀色轎車。此路段為大型彎道又為上坡路段，
    因路況不熟，當時車速只有20公里，並未加速通過此路口，
    爰聲明異議等語。
三、按汽車駕駛人，行經有燈光號誌管制之交岔路口闖紅燈者，
    處新臺幣1800元以上5400元以下罰鍰，並記違規點數3點，
    道路交通管理處罰條例第53條第1項、第63條第1項第3款分
    別定有明文。
四、經查：
  (一)受處分人於99年11月14日14時48分駕駛車牌號碼R6-8383號
    自小客車，在嘉義縣民雄鄉嘉166線40.5公里處，因「闖紅
    燈」違規，為嘉義縣警察局民雄分局北斗派出所員警當場攔
    檢舉發並掣開嘉縣警交字第L00000000號舉發通知單，受處
    分人於期限內到案申訴，原處分機關遂於99年12月7日以中
    監違字第裁60-L00000000號裁決書，裁處罰鍰2700元，並記
    違規點數3點，有前揭舉發通知單、裁決書各1份在卷可稽。
  (二)雖受處分人以上開情詞置辯，惟經本院於100年1月24日在法
    官辦公室勘驗本件違規時、地之路口監視錄影光碟結果如下
    ：
    1.錄影光碟時間﹕4分57秒
      內容﹕路口號誌燈轉換成黃燈，畫面左側大型看板下方，
      未見任何車輛之蹤影。
    2.錄影光碟時間:5分01秒
      內容﹕路口號誌燈轉換成紅燈，此時畫面左側大型看板下
      方依然未見任何車輛之蹤影。
    3.錄影光碟時間:5分02秒
      內容﹕路口號誌燈持續為紅燈狀態，但畫面左側大型看板
      下方可看見2台車體通過路口之蹤影。
    4.錄影光碟時間:5分03秒
      內容﹕路口號誌燈持續為紅燈狀態，但畫面左側大型看板
      下方可看見1台車體通過路口之蹤影。
    5.錄影光碟時間:5分04至06秒
      內容﹕路口號誌燈持續為紅燈狀態，畫面左側大型看板右
      方陸續出現三台車，依序是第一輛橘色自小客車，第二輛
      銀色自小客車，第三輛銀色箱型車。
    依上開勘驗結果可知，該受處分人所駕駛車牌號碼R6-8383
    號自小客車（即光碟畫面中第二輛銀色自小客車車體）通過
    該路口時，燈號確實是紅燈，該車確實有闖紅燈之情事。
  (三)又本院於同日另勘驗本件違規警方開立罰單過程之光碟結果
    如下：
    1.錄影光碟時間:6分52秒以下
      男聲﹕警察先生，我剛剛應該是黃燈的時候過吧。
      女聲﹕沒有啦，他踩煞車的話，後面兩部會撞上來。
      男聲﹕警察先生我應該是黃燈過的吧。
      警察﹕不是，你們那邊應該是紅燈。
      男聲﹕怎麼會，我黃燈過的阿，我第一部應該是黃燈過。
      女聲﹕他第一部黃燈不能踩煞車，第一部不能踩。
    2.錄影光碟時間:7分43秒
      男聲﹕我剛第一部不是黃燈過嗎？
      警察﹕紅燈了啦。
    3.錄影光碟時間:8分11秒以下
      男聲﹕他們一起跟我出來玩，當然我過，他們就過啦，我
            第一部應該是黃燈。
      女聲﹕你那時候踩的話，後面兩部一定撞上來...
    4.錄影光碟時間:8分58秒以下
      女聲﹕不是喔，因為我們是黃燈過，後面兩部跟太近了，
            我們如果踩煞車，因為我在車上，我們踩煞車的話
            ，後面兩部會撞上來，一定撞的，然後都是小孩子
            。
    5.錄影光碟時間:9分16秒
      女聲﹕我們真的是黃燈，你要開可以開二、三部，我們第
            一部真的是黃燈過...
    6.錄影光碟時間:11分28秒以下
      警察當場播放取締畫面影帶
    7.錄影光碟時間:16分51秒
      女聲:二、三輛我們真的是闖紅燈...。
    8.錄影光碟時間﹕17分12秒
      警察﹕你們有問題可以去監理所異議，但是後面兩台車違
            規一定是確定的。
    依上開勘驗結果可知，該受處分人所駕駛車牌號碼R6-8383
    號自小客車（即光碟畫面中第二輛銀色自小客車車體）與畫
    面中第一部橘色自小客車車主熟識，雙方是一同出遊，而第
    一部自小客車車主等人雖與警方爭執他們係於黃燈通過路口
    停止線而非闖紅燈，惟他們並不否認跟隨在他們後方友人所
    駕駛之第二、三部車（即取締畫面中銀色自小客車及銀色箱
    型車）確實有闖越紅燈之情事。是參酌上開光碟之對話內容
    ，益徵受處分人所駕駛車牌號碼R6-8383號自小客車確實有
    闖紅燈違規之事實。是受處分人之所辯，與客觀事證不符，
    尚難採信。
  (四)綜前所述，受處分人之上開違規情事，堪以認定。從而，原
    處分機關據以援引上開規定，裁處罰鍰2700元，並記違規點
    數3點，並無不當。本件聲明異議為無理由，應予駁回。
五、據上論斷，應依道路交通管理處罰條例第87條第2項，道路
    交通事件處理辦法第18條，裁定如主文。
中    華    民    國    100    年     1   月    24    日
                  交通法庭  法  官  戴嘉慧
以上正本證明與原本無異。
如不服本裁定應於送達後5日內向本院提出抗告狀。（應附繕本
）
                            書記官  劉晴芬
中    華    民    國    100    年     1   月    24    日